【裁判字號】    99,訴,1657
【裁判日期】    991116
【裁判案由】    毒品危害防制條例
【裁判全文】
臺灣臺北地方法院刑事判決              99年度訴字第1657號
公  訴  人  臺灣臺北地方法院檢察署檢察官
被      告  甲○○
上列被告因違反毒品危害防制條例案件，經檢察官提起公訴（99
年度毒偵字第1973號），因被告於本院準備程序中就被訴事實為
有罪之陳述，經本院合議庭裁定進行簡式審判程序，判決如下：
    主  文
甲○○施用第一級毒品，處有期徒刑陸月，如易科罰金，以新臺
幣壹仟元折算壹日；又施用第二級毒品，處有期徒刑參月，如易
科罰金，以新臺幣壹仟元折算壹日，扣案之第二級毒品甲基安非
他命貳包（不含空包裝袋，驗餘淨重零點玖肆伍捌公克）均沒收
銷燬，包裝上開甲基安非他命之空包裝袋貳只均沒收。應執行有
期徒刑捌月，如易科罰金，以新臺幣壹仟元折算壹日，扣案之第
二級毒品甲基安非他命貳包（不含空包裝袋，驗餘淨重零點玖肆
伍捌公克）均沒收銷燬，包裝上開甲基安非他命之空包裝袋貳只
均沒收。
    事  實
一、甲○○前因施用毒品案件，經臺灣板橋地方法院以99年度毒
    聲字第88號裁定送觀察、勒戒後，認無繼續施用毒品之傾向
    ，於民國99年4月22日執行完畢釋放，並由臺灣板橋地方法
    院檢察署檢察官於99年4月23日以98年度毒偵字第8310號、
    99年度毒偵字第3219號、第3220號為不起訴處分確定。詎其
    猶未戒除毒癮，另基於施用第二級毒品之犯意，於觀察勒戒
    執行完畢釋放出所後5年內之99年4月23日14時許，在臺北縣
    新店市○○路某處，以將第二級毒品甲基安非他命置於玻璃
    球內燒烤而吸食所產生煙霧之方式，施用第二級毒品甲基安
    非他命1次；另基於施用第一級毒品之犯意，於99年4月24日
    15時40分許為警查獲後採尿時回溯26小時內（扣除為警查獲
    至採尿時止該段期間）之某時，在不詳地點，以不詳方式施
    用第一級毒品海洛因1次。嗣為警於99年4月24日15時40分許
    ，在臺北縣中和市○○路239巷3號6樓之5查獲，並扣得第二
    級毒品甲基安非他命2包(驗餘淨重0.9458公克)，始查悉上
    情。
二、案經臺北縣政府警察局中和第一分局報告臺灣臺北地方法院
    檢察署檢察官偵查起訴。
    理  由
一、訊據被告甲○○對於前揭事實迭於本院準備程序、審理時均
    坦承不諱，且其於99年4月24日為警查獲後所採集之尿液，
    經送台灣檢驗科技股份有限公司以酵素免疫分析法初步檢驗
    ，復依氣相層析質譜議法確認檢驗結果，確呈安非他命類、
    鴉片類、安非他命、甲基安非他命、可待因、嗎啡陽性反應
    ，有該公司於99年5月12日所出具之濫用藥物檢驗報告、臺
    北縣政府警察局中和第一分局毒品案犯罪嫌犯人姓名及代碼
    對照表各1紙在卷可稽。另被告為警查獲時所扣得之淡褐色
    細結晶2包，經送交通部民用航空局航空醫務中心分別以氣
    相層析質譜儀法檢驗後，確認均含第二級毒品甲基安非他命
    成分，總毛重1.426公克，總淨重0.946公克，總驗餘淨重
    0.9458公克等情，有上開中心於99年5月6日所出具之航藥鑑
    字第0993004號毒品鑑定書1紙在卷可證。足徵被告之任意性
    自白核與事實相符，堪以採信。綜上，本件事證明確，被告
    犯行堪以認定。
二、按施用海洛因、甲基安非他命後會影響記憶能力及自主神經
    系統，判斷力及意志力亦均受限制，甚至引起精神錯亂，抑
    制呼吸，並具有成癮性、濫用性，戒解不易，嚴重戕害人之
    身心健康，危害社會，故依據毒品危害防制條例第2條第2項
    第1款、第2款分別列為第一級、第二級毒品，均不得非法施
    用、持有。故核被告甲○○所為，係犯毒品危害防制條例第
    10條第1項之施用第一級毒品、同條第2項施用第二級毒品罪
    。被告施用第一級毒品海洛因、第二級毒品甲基安非他命前
    後持有第一級毒品海洛因、第二級毒品甲基安非他命之低度
    行為，應為施用之高度行為吸收，均不另論罪。被告所犯上
    開2罪，行為互異，應予分論併罰。爰審酌被告不思上進，
    沾染施用毒品之惡習，且前已因施用毒品案件，經觀察、勒
    戒後，仍未能把握自新機會徹底戒除施用毒品之惡習，而再
    施用足以導致人體機能發生依賴性、成癮性及抗藥性等障礙
    之第一級毒品海洛因、第二級毒品甲基安非他命，戕害自身
    健康，漠視法令禁制，惟尚能坦承犯行，犯後態度頗佳，暨
    其犯罪動機、手段、施用毒品之次數等一切情狀，分別量處
    如主文所示之刑，並均諭知易科罰金之折算標準，暨定其應
    執行刑。又扣案之第二級毒品甲基安非他命2包（不含空包
    裝袋，驗餘淨重0.9458公克），均應依毒品危害防制條例第
    18條第1項前段規定沒收銷燬之；包裝上開甲基安非他命之
    空包裝袋2只，有防止毒品裸露、逸出及潮濕之功用，並便
    於攜帶使用，均為被告所有供其犯本案施用第二級毒品罪所
    用之物，業據被告於本院審理時陳明在卷，均應依刑法第38
    條第1項第2款之規定宣告沒收。
據上論斷，應依刑事訴訟法第273條之1第1項、第299條第1項前
段，毒品危害防制條例第10條第1項、第2項、第18條第1項前段
，刑法第11條、第41條第1項前段、第8項、第38條第1項第2款、
第51條第5款，判決如主文。
本案經檢察官蔡甄漪到庭執行職務。
中    華    民    國    99    年    11    月    16    日
                    刑事第九庭  法  官  劉素如
上正本證明與原本無異。
如不服本判決應於收受送達後10日內向本院提出上訴書狀，並應
敘述具體理由；其未敘述上訴理由者，應於上訴期間屆滿後20日
內向本院補提理由書（圴須按他造當事人之人數附繕本）「切勿
逕送上級法院」。
                                書記官  陳育君
中    華    民    國    99    年    11    月    16    日
附錄本案論罪法條：
毒品危害防制條例第10條
施用第一級毒品者，處 6 月以上 5 年以下有期徒刑。
施用第二級毒品者，處 3 年以下有期徒刑。
毒品危害防制條例第18條
查獲之第一、二級毒品及專供製造或施用第一、二級毒品之器具
，不問屬於犯人與否，均沒收銷燬之；查獲之第三、四級毒品及
製造或施用毒品之器具，無正當理由而擅自持有者，均沒入銷燬
之。但合於醫藥、研究或訓練之用者，得不予銷燬。
前項合於醫藥、研究或訓練用毒品或器具之管理辦法，由法務部
會同行政院衛生署定之。

司法院資訊處製作；財團法人民間司法改革基金會備份。
